臺灣板橋地方法院刑事判決　　　　　　　100年度易字第413號
公　訴　人　臺灣板橋地方法院檢察署檢察官
被　　　告　袁子成
上列被告因違反毒品危害防制條例案件，經檢察官提起公訴（99
年度毒偵字第8392號、100 年度偵字第2878號），被告於準備程
序中就被訴事實為有罪之陳述，本院改行簡式審判程序，並判決
如下：
    主    文
袁子成持有第一級毒品，累犯，處有期徒刑參月，如易科罰金，
以新臺幣壹仟元折算壹日，扣案第一級毒品海洛因壹包（驗餘淨
重零點壹貳陸零公克）沒收銷燬。又施用第二級毒品，累犯，處
有期徒刑陸月，如易科罰金，以新臺幣壹仟元折算壹日。扣案第
二級毒品甲基安非他命殘渣袋壹個（其甲基安非他命殘渣量微無
法秤重，且無法完全與袋身析離）沒收銷燬，玻璃球貳個及電子
磅秤壹台均沒收之。應執行有期徒刑捌月，如易科罰金，以新臺
幣壹仟元折算壹日，扣案第一級毒品海洛因壹包（驗餘淨重零點
壹貳陸零公克）及第二級毒品甲基安非他命殘渣袋壹個（其甲基
安非他命殘渣量微無法秤重，且無法完全與袋身析離）均沒收銷
燬，玻璃球貳個及電子磅秤壹台均沒收之。
    事    實
一、袁子成前於民國90年間因施用毒品案件，經觀察勒戒後認無
    繼續施用毒品傾向，於90年2 月9 日獲釋出所，並經臺灣板
    橋地方法院檢察署檢察官以90年度毒偵字第559 號為不起訴
    處分確定。又於前揭觀察勒戒執行完畢釋放後5 年內之93年
    3 月中旬某日起至同年8 月9 日凌晨3 、4 時許期間，連續
    犯施用第一級毒品罪，經本院以93年度訴字第1890號判處有
    期徒刑8 月確定，95年5 月7 日執行完畢。另於95年間因施
    用第二級毒品案件，經本院以95年度簡字第6517號判處有期
    徒刑6 月確定。復於96年間因施用第一、二級毒品案件，經
    本院以96年度訴字第812 號判處有期徒刑9 月、7 月確定。
    嗣上開3 罪經本院以96年度聲減字第1810號裁定減刑，並定
    應執行刑為有期徒刑10月確定，97年2 月29日縮刑期滿執行
    完畢。
二、詎袁子成仍不思警惕，竟於99年10月26日某時許，在臺北縣
    永和市（嗣改制為新北市永和區○○○街74巷7 巷16號住處
    內，收受某人所交付之第一級毒品海洛因（原淨重0.1280公
    克，驗餘淨重0.1260公克）而持有之。另於99年10月26日19
    時許，在上址以將甲基安非他命置入玻璃球後燃燒吸入其煙
    霧之方式，施用第二級毒品甲基安非他命1 次。嗣經警於99
    年10月27日10時20分許前往上址，經得袁子成同意後進行搜
    索，當場扣得前揭海洛因1 包，及甲基安非他命殘渣袋（其
    甲基安非他命殘渣量微無法秤重，且無法完全與袋身析離）
    1 包、玻璃球2 個、電子磅秤1 台及手機1 支，其後，袁子
    成亦同意接受員警採尿，經警將其尿液送驗後，確認其尿液
    呈甲基安非他命陽性反應，因而查悉上情。
三、案經臺北縣政府警察局（嗣改制為新北市政府警察局）中和
    第一分局報請臺灣板橋地方法院檢察署檢察官偵查後起訴。
    理    由
一、上開犯罪事實，業據被告於本院審理時自白不諱，而其為警
    查獲後所採尿液經送請臺灣檢驗科技股份有限公司檢驗後，
    確均呈甲基安非他命陽性反應乙節，有臺灣檢驗科技股份有
    限公司濫用藥物檢驗報告1 紙附卷可稽（偵字卷第63頁），
    另扣案白色粉末1 包經送驗後，確認含第一級毒品海洛因成
    分，有交通部民用航空局航空醫務中心鑑定書在卷可查（偵
    字卷第67頁），此外並有前述玻璃球2 個、電子磅秤1 台扣
    案為憑，足徵被告前開自白應與事實相符，堪可採信。次按
    觀察、勒戒或強制戒治執行完畢釋放後，5 年內再犯施用第
    一、二級毒品之罪者，檢察官應依法追訴，毒品危害防制條
    例第23條第2 項定有明文。查被告前於90年2 月9 日觀察勒
    戒執行完畢釋放出所後，復於5 年內之93年3 月中旬某日起
    至同年8 月9 日凌晨3 、4 時許期間連續犯施用第一級毒品
    罪，經本院以93年度訴字第1890號判處有期徒刑8 月確定，
    95年5 月7 日執行完畢乙節，有臺灣高等法院被告前案紀錄
    表及本院前述判決書各1 份附卷足參，被告既係於觀察勒戒
    執行完畢釋放後5 年內再犯前揭施用毒品罪，當已符合5 年
    內再犯之要件，則本案檢察官就前揭施用第二級毒品罪部分
    提起公訴，即屬合法。綜上，本件事證明確，被告犯行堪以
    認定。
二、核被告所為，係犯毒品危害防制條例第11條第1 項之持有第
    一級毒品罪，及同條例第10條第2 項之施用第二級毒品罪。
    其施用前、後持有第二級毒品甲基安非他命之低度行為，應
    為其施用之高度行為所吸收，不另論罪。次查被告於95年間
    因施用第二級毒品案件，經本院以95年度簡字第6517號判處
    有期徒刑6 月確定，又於96年間因施用第一、二級毒品案件
    ，經本院以96年度訴字第812 號判處有期徒刑9 月、7 月確
    定。嗣上開3 罪經本院以96年度聲減字第1810號裁定減刑，
    並定應執行刑為有期徒刑10月確定，97年2 月29日縮刑期滿
    執行完畢乙節，有臺灣高等法院被告前案紀錄表附卷可稽，
    其於有期徒刑執行完畢後5 年以內，故意再犯本案有期徒刑
    以上之2 罪，均為累犯，應依刑法第47條第1 項規定，加重
    其刑。另其所犯前揭2 罪之時間不同，行為互殊，顯係基於
    個別犯意所為，應予分論併罰。爰審酌被告犯罪之動機目的
    ，智識程度，施用毒品非但戕害自己身心，亦妨害社會善良
    秩序，及其犯後坦認犯行態度良好等一切情狀，分別量處如
    主文所示之刑，並諭知如易科罰金之折算標準，再定其應執
    行之刑及如易科罰金之折算標準。末查扣案白色粉末1 包屬
    第一級毒品海洛因，業經認定如前，應依毒品危害防制條例
    第18條第1 項前段沒收銷燬之。又扣案殘渣袋內所殘留之白
    色結晶殘渣為甲基安非他命殘渣，量微無法秤重，且無法完
    全與袋身析離，業據被告供述明確，並經本院勘驗在卷，但
    以現行檢驗毒品係以刮除方式為之，常見包裝袋內經刮除後
    仍會摻殘若干毒品無法分離，故前揭殘渣袋之外包裝袋本身
    及量微無法秤重之海洛因殘渣顯然無法完全析離，應整體視
    為毒品，併依同條項前段規定沒收銷燬之。另玻璃球2 個及
    電子磅秤1 台乃被告所有供其施用第二級毒品所用之物，業
    據被告供述明確，爰依刑法第38條第1 項第2 款諭知沒收。
    至扣案手機1 支雖亦係被告所有，但無證據證明與本案被告
    被訴2 罪有直接關連，復非違禁物，爰不對之諭知沒收。
三、按除被告所犯為死刑、無期徒刑、最輕本刑為3 年以上有期
    徒刑之罪或高等法院管轄第一審案件者外，於前條第1 項程
    序進行中，被告先就被訴事實為有罪之陳述時，審判長得告
    知被告簡式審判程序之旨，並聽取當事人、代理人、辯護人
    及輔佐人之意見後，裁定進行簡式審判程序，刑事訴訟法第
    273 條之1 第1 項定有明文。本案被告被訴持有第一級毒品
    罪之法定刑為「3 年以下有期徒刑、拘役或新臺幣5 萬元以
    下罰金」、施用第二級毒品罪之法定本刑為「3 年以下有期
    徒刑」，均屬刑事訴訟法第284 條之1 所規定之獨任案件，
    被告於本院準備程序期日就被訴事實為有罪之陳述後，經告
    知被告簡式審判程序之旨，並聽取被告及檢察官之意見後，
    本院認宜改用簡式審判程序，乃裁定改行簡式審判程序審理
    之，附此說明。
據上論斷，應依刑事訴訟法第273 條之1 第1 項、第284 條之1
、第299 條第1 項前段，毒品危害防制條例第10條第2 項、第11
條第1 項、第18條第1 項前段，刑法第11條前段、第47條第1 項
、第51條第5 款、第41條第1 項前段、第8 項、第38條第1 項第
2款 ，判決如主文。
本案經檢察官簡志祥到庭執行職務。
中    華    民    國   100    年    3     月    21    日
                  刑事第十二庭  法  官  楊明佳
以上正本證明與原本無異。
如不服本判決應於收受送達後10日向本院提出上訴書狀，並應敘
述具體理由；其未敘述上訴理由者，應於上訴期間屆滿後20日內
向本院補提理由書（均須按他造當事人之人數附繕本）「切勿逕
送上級法院」。
                                書記官  林金良
中    華    民    國   100    年    3     月    21    日
附錄本案論罪科刑法條全文
毒品危害防制條例第10條
施用第一級毒品者，處六月以上五年以下有期徒刑。
施用第二級毒品者，處三年以下有期徒刑。
毒品危害防制條例第11條第1 項
持有第一級毒品者，處3 年以下有期徒刑、拘役或新臺幣5 萬元
以下罰金。